臺灣士林地方法院刑事判決　　　　　　　 96年度易字第396號
公　訴　人　臺灣士林地方法院檢察署檢察官
被　　　告　甲○○
上列被告因竊盜案件，經檢察官提起公訴（96年度偵字第2133號
），被告於準備程序就被訴事實為有罪之陳述，本院合議庭裁定
由受命法官獨任依簡式審判程序審理，並判決如下：
    主  文
甲○○結夥三人以上，攜帶兇器竊盜，處有期徒刑捌月。扣案之
木製攀爬插梢共拾肆支均沒收。
    事  實
一、甲○○、陳哲維（由本院另為審結）及姓名年籍不詳綽號「
    企鵝」之成年男子，基於意圖為自己不法所有之犯意聯絡，
    於民國95年5 月5 日上午7 時許，由甲○○駕駛車牌碼號為
    M9-3018 號自用小客車，搭載陳哲維及該名綽號「企鵝」之
    男子共3 人，並攜帶甲○○所有之木製攀爬插梢34支及不詳
    人所有之客觀上足供兇器使用之金屬製斜口鉗1 支，共同前
    往臺北縣石門鄉竹子湖14號處後，先由該名綽號「企鵝」之
    男子，以木製攀爬插梢分別插入該處之電線桿圓孔內，以此
    攀爬臺灣電力股份有限公司（下稱臺灣電力公司）所設置於
    該處之公共電線桿，並前述斜口鉗剪斷並竊取臺灣電力公司
    所有之供公眾民生用電傳輸使用之電纜線，而陳哲維在下方
    接應、綑綁後，再由在旁等候、把風之甲○○搬運至其所駕
    駛之上開車輛內。嗣陳哲維及該名綽號「企鵝」之男子發覺
    員警到來即趁隙逃逸，甲○○則為員警當場查獲，並扣得已
    竊得之22m/平方公釐之裸硬銅線及PVC 風雨線共150 公尺，
    並在其駕駛之車內查獲木製攀爬插梢共34支，始悉上情。
二、案經臺北縣政府警察局金山分局報請臺灣士林地方法院檢察
    署檢察官偵查起訴。
    理  由
一、上揭事實，業經被告甲○○於本院審理時坦承不諱（見本院
    96年4 月2 日審判筆錄），且被告等人所竊得之22m/平方公
    釐之裸硬銅線及PVC 風雨線共150 公尺，均為臺灣電力公司
    於該路段所設置之電纜線等情，亦經臺灣電力公司人員乙○
    ○於警詢時陳述甚詳（見偵6268卷第28、29頁），而前述電
    纜線於查獲時已捆成1 大捆，而扣案之木製插梢34支亦於被
    告甲○○所駕駛之車輛內查獲等情，亦經證人即現場查獲員
    警謝志光於偵查時證述明確（見偵6268卷第65至67頁），且
    當日係由被告、陳哲維及該名綽號「企鵝」之男子共同前往
    偷竊電纜線，由該名綽號「企鵝」之男子負責剪下電纜線、
    陳哲維負責接運、綑綁後，被告甲○○負責開車等情，亦經
    證人即共同被告陳哲維於偵查時結證屬實（見偵6268號卷第
    72至73頁），此外，並有贓物認領保管單、查獲現場照片12
    幀及扣案之木製插梢34支等附卷可稽（分見偵6268號卷第30
    頁、第37至43頁、第69頁），足見被告前述自白與事實相符
    ，堪以認定。
二、按刑法第321 條第1 項第3 款攜帶兇器竊盜罪，係以行為人
    攜帶兇器竊盜為其加重條件，此所謂兇器，其種類並無限制
    ，凡客觀上足對人之生命、身體、安全構成威脅，具有危險
    性之兇器均屬之，且祇須行竊時攜帶此種具有危險性之兇器
    為已足，並不以攜帶之初有行兇之意圖為必要，最高法院79
    年度臺上字第5253號判例可資參照。經查，本件該名綽號「
    企鵝」之男子所持用以剪斷電纜線之斜口鉗，雖未扣案，然
    觀卷內現場照片所示（見偵6268號卷第42頁下方），本件被
    告所竊之電纜線，其外皮均屬PVC 塑膠材質，且末端切口概
    屬平整，如非以一定堅硬材質製成，且尖端或邊緣鋒利之工
    具予以剪斷或切斷，勢難將各該電纜線如此截斷竊得，是該
    斜口鉗應係金屬製品，且其質地應屬尖硬而銳利，客觀上足
    以危害他人生命、身體之安全，應屬兇器無訛。又被告甲○
    ○結夥陳哲維及該名綽號「企鵝」之男子共3 人竊取電線，
    是核其所為，係違反電業法第105 條，應依刑法第321 條第
    1 項第3 、4 款之結夥三人以上，攜帶兇器竊盜罪從重處斷
    ；另電業法第105 條規定本身並無「刑」之規定，僅有上開
    犯罪行為者，均依刑法之規定從重處斷，因之行為如符合刑
    法上之竊盜罪者，即依竊盜罪論罪科刑（最高法院95年度臺
    上字第1557號判決意旨參照），併予敘明。公訴意旨漏未論
    列被告所為係觸犯電業法第105 條之規定，亦有未洽，惟基
    本事實相同，本院自應予審理，並變更起訴法條。被告甲○
    ○與陳哲維及該名綽號「企鵝」之男子就上開犯罪，有犯意
    聯絡及行為分擔，均為共同正犯。雖被告行為後，刑法第28
    條有關共同正犯之規定，雖經修正變更，然僅屬文字之修改
    ，並不影響該規定之實質內涵，尚非法律之變更，自應逕行
    適用修正後刑法第28條之規定，附此敘明。爰審酌被告甲○
    ○正值壯年，不思正途營生，竟貪圖小利竊取電線，損害供
    電設備，及其等參與犯罪之程度、所犯對於社會治安危害不
    輕、竊得之財物部分業已領回、犯罪之手段、犯後坦承犯行
    之態度等一切情狀，認公訴人建議求處被告有期徒刑8 月，
    誠屬妥適，爰量處如主文所示之刑，以示警懲。另扣案之木
    製攀爬插梢共34支均係供本件犯罪所用之物，且為被告所有
    ，業據被告供承在卷，爰依刑法第38條第1 項第2 款之規定
    宣告沒收。
據上論斷，應依刑事訴訟法第273 條之1 第1 項、第299 條第1
項前段、第300 條，刑法第28條、第321 條第1 項第3 、4 款、
第38條第1 項第2 款，電業法第105 條，判決如主文。
本案經檢察官洪三到庭執行職務。
中　　華　　民　　國　　96　　年　　4 　　月　 19 　　日
                  刑事第三庭法  官  莊明達
以上正本證明與原本無異。
如不服本判決應於判決送達後10日內向本院提出上訴狀。
                            書記官  白心瑩
中　　華　　民　　國　　96　　年　　4 　　月　 26 　　日
附錄本判決論罪科刑依據之法條：
中華民國刑法第321條
犯竊盜罪而有左列情形之一者，處 6 月以上、 5 年以下有期徒
刑：
一、於夜間侵入住宅或有人居住之建築物、船艦或隱匿其內而犯
    之者。
二、毀越門扇、牆垣或其他安全設備而犯之者。
三、攜帶兇器而犯之者。
四、結夥三人以上而犯之者。
五、乘火災、水災或其他災害之際而犯之者。
六、在車站或埠頭而犯之者。
前項之未遂犯罰之。
